【裁判字號】    89,苗簡,412
【裁判日期】    890814
【裁判案由】    侵權行為損害賠償
【裁判全文】
臺灣苗栗地方法院民事簡易判決  八十九年苗簡字第四一二號
    原      告  甲○○
    被      告  丙○○
                            身.
右被告因過失傷害一案，原告提起附帶民事訴訟，請求損害賠償事件，經本院刑事庭
裁定移送（八十八年度交附民字第六八號），本院判決如左：
    主      文
被告應給付原告新台幣貳萬零伍佰肆拾元，及自民國八十八年十二月二十二日起，至
清償日止，按年息百分之五計算之利息。
原告其餘之訴駁回。
訴訟費用由被告負擔百分之二十，餘由原告負擔。
本判決第一項於原告以新台幣柒仟元供擔保後，得假執行。
原告其餘假執行之聲請駁回。
    事      實
甲、原告方面：
一、聲明：
（一）被告應給付原告甲○○新台幣（下同）壹拾萬零陸佰肆拾元，及自起訴狀繕
      本送達翌日起至清償日止，按年息百分之五計算之利息。
（二）願供擔保以代釋明，請求宣告假執行。
二、陳述：
（一）被告於民國八十八年七月九日，駕駛車號Ｌ四─一四九○號自用小貨車，沿國
      道一號高速公路，由北往南行駛，行經造橋收費站前，原應注意車前狀況並隨
      時採取必要之安全措施，以及汽車行駛高速公路於駛進收費站前，應依標誌指
      示預為減速慢行，以避免發生擦撞或其他之危險，且依當時情況，又無不能注
      意之情形，竟疏於注意車前狀況，仍以時速四十至五十公里前進，致自後追撞
      正前方已進入收費站準備繳費，由原告甲○○駕駛，原告之夫乙○所有之車號
      ＣＤ─四六七二號自用小客車，致原告受有背部挫傷併疼痛之傷害，刑事部分
      經臺灣高等法院臺中分院以八十九年度交上易字第六九三號判決處被告拘役五
      十日確定在案。
（二）原告受傷後，自八十八年七月十四日起，至八十八年十月二日止，至景美醫院
      外科門診四次，支出醫療費六百四十元。又至中醫跌打損傷治療支出三萬元。
（三）斟酌原告為高中教師身份、經濟狀況及因此身體受傷所受精神上痛苦之程度，
      請求非財產上損害金額十萬元。
三、證據：提出景美醫院醫療收據八紙為證。
乙、被告方面：
    被告未於言詞辯論期日到場，亦未提出書狀作何聲明或陳述。
丙、本院依職權調閱臺灣高等法院臺中分院八十九年度交上易字第六九三號及本院八
    十八年度交易字第一○六號刑事卷宗、臺灣苗栗地方法院檢察署八十八年度偵字
    第四四九四號偵查卷宗。
    理      由
一、被告經合法通知，未於言詞辯論期日到場，核無民事訴訟法第三百八十六條所列
    各款情形，爰依原告之聲請，由其一造辯論而為判決。
二、本件原告主張：被告於民國八十八年七月九日，駕駛車號Ｌ四─一四九○號自用
    小貨車，沿國道一號高速公路，由北往南行駛，行經造橋收費站前，原應注意車
    前狀況並隨時採取必要之安全措施，以及汽車行駛高速公路於駛進收費站前，應
    依標誌指示預為減速慢行，以避免發生擦撞或其他之危險，且依當時情況，又無
    不能注意之情形，竟疏於注意車前狀況，仍以時速四十至五十公里前進，致自後
    追撞正前方已進入收費站準備繳費，由原告甲○○駕駛，原告之夫乙○所有之車
    號ＣＤ─四六七二號自用小客車，致原告受有背部挫傷併疼痛之傷害，被告因此
    犯過失傷害罪，經臺灣高等法院臺中分院以八十九年度交上易字第六九三號判決
    處被告拘役五十日確定在案，為本院調卷查對無訛。本院審閱刑事案卷中之照片
    九幀、原告於景美醫院就診之診斷證明書、警製道路交通事故調查報告表暨現場
    圖、原告甲○○、被告丙○○及訴外人李天送之警訊筆錄等證物，以及被告在上
    開刑事案件中之自白，認原告所述之車禍經過堪信為真實。
三、按汽車行駛時，駕駛人應注意車前狀況並隨時採取必要之安全措施；又汽車行駛
    高速公路，於駛進收費站前，應依標誌指示預為減速慢行，並依標誌、號誌指示
    或公路警察指揮順序駛入收費車道，停車繳費，道路交通安全規則第九十四條第
    三項、高速公路交通管制規則第二十二條分別定有明文。被告無不能注意之情形
    ，疏未遵守上開規定，致自後追撞正前方已進入收費站準備繳費，由原告甲○○
    駕駛，原告之夫乙○所有之車號ＣＤ─四六七二號自用小客車，應有過失甚明。
    而原告確因該次車禍受傷，有診斷證明書一紙附於偵查卷可稽，從而被告之過失
    行為與原告之受傷應具有相當因果關係。
四、按因故意或過失，不法侵害他人之權利者，負損害賠償責任；又不法侵害他人之
    身體、健康者，被害人雖非財產上之損害，亦得請求賠償相當之金額，民法第一
    百八十四條第一項前段、第一百九十五條分別定有明文。本件原告主張被告因過
    失致原告身體受傷，堪信為真實，業如前述，原告自得援引前開法條規定，請求
    賠償損害。茲就原告請求之金額，逐項審酌如后：
（一）醫藥費部分：
      原告主張因本件車禍受傷，自八十八年七月十四日起，至八十八年十月二日止
      ，至景美醫院外科門診四次，支出醫療費六百四十元一節，業據提出景美醫院
      醫療費用收據八紙為證。除診斷證明書費一百元係為舉證所用而非治療上之支
      付，不應准許外，其餘醫療費五百四十元依原告所受傷害及各收據載明治療費
      別，均屬治療上之必要費用，應予准許。另看中醫跌打損傷治療支出三萬元一
      節，查跌打損傷並非領有醫師執照之中醫傷科，且原告並未提出醫師處方，難
      認係醫療上之必要，原告復未提出任何醫療收據以實其說，不予准許。
（二）非財產上損害賠償部分：
      原告因本件車禍而身體受傷，雖足致精神上受有相當之痛苦，惟核其傷勢為「
      背部挫傷併疼痛」，並非骨折、腦震盪等嚴重傷害，就醫之門診次數為四次，
      非屬甚多，且無需住院，其傷勢尚屬輕微，另原告之職業為高中教師，被告之
      職業據警訊筆錄載為「工」，本院斟酌兩造之身分、地位、經濟能力及原告所
      感受之精神上痛苦等一切情狀，認原告請求十萬元，尚嫌過高，應予核減為二
      萬元，方屬公允，逾此數額之請求，不予准許。
五、綜上所述，本件原告之請求，於二萬零五百四十元暨自起訴狀繕本送達翌日即八
    十八年十二月二十二日起至清償日止，按年息百分之五計算之利息，為有理由，
    應予准許。逾此部分之請求尚屬無據，應予駁回。
六、原告陳明願供擔保，聲請宣告假執行，經核其勝訴部份，合於法律規定，爰酌定
    相當之擔保金額宣告之；至原告敗訴部分，其假執行之聲請即失所附麗，應併予
    駁回。
七、結論：本件原告之訴，為一部有理由，一部無理由，依民事訴訟法第四百三十六
    條第二項、第三百八十五條第一項、第七十九條但書、第三百九十條第二項，判
    決如主文。
中      華      民      國    八十九    年      八      月     十四     日
                                  臺灣苗栗地方法院苗栗簡易庭
~B法      官  林念祖
右為正本，係照原本作成。
如對本判決上訴，須於判決送達後廿日內向本院提出上訴狀。（須按他造當事人之人
數附繕本，並繳納上訴費用，另附郵票三百四十元）。
~B法院書記官  邱鴻志
中      華      民      國    八十九    年      八      月     十四     日


司法院資訊處製作；財團法人民間司法改革基金會備份。
